臺灣板橋地方法院刑事判決　　　　　　 96年度簡上字第371號
上　訴　人
即　被　告　乙○
上列上訴人即被告因違反電子遊戲場業管理條例案件，不服本院
96年度簡字第1624號中華民國96年3 月22日第一審判決（聲請簡
易判決處刑案號：96年度偵字第2712號），提起上訴，本院管轄
之第二審合議庭判決如下：
    主  文
上訴駁回。
乙○緩刑貳年。
    事  實
一、乙○明知未依電子遊戲場業管理條例規定辦理營利事業登記
    者，不得經營電子遊戲場業，其未經辦理登記，即基於經營
    電子遊戲場業之犯意，自民國96年1 月16日起，在其所經營
    位於臺北縣三重市○○街264 號「萱萱小站飲料店」之公眾
    得出入之場所，擺設電子遊戲機「玉麒麟」1 台（含IC板1
    塊），供不特定顧客把玩，以此方式，經營電子遊戲場業。
    迄於96年1 月17日15時50分許，為警在上址當場查獲，並扣
    得上開電子遊戲機1 台（含IC板1 塊）、機台內之硬幣新臺
    幣（下同）120 元，始悉上情。
二、案經臺北縣政府警察局三重分局報請臺灣板橋地方法院檢察
    署檢察官偵查後聲請以簡易判決處刑。
    理  由
一、證據能力部分：按被告以外之人於審判外之言詞或書面陳述
    ，除法律有規定者外，不得作為證據，刑事訴訟法第159 條
    第1 項固定有明文。惟被告以外之人於審判外之陳述，雖不
    符同法第159 條之1 至之4 之規定，而經當事人於審判程序
    同意作為證據，法院審酌該言詞陳述或書面陳述作成時之情
    況，認為適當者，亦得為證據；當事人、代理人或辯護人於
    法院調查證據時，知有第159 條第1 項不得為證據之情形，
    而未於言詞辯論終結前聲明異議者，視為有前項之同意，此
    亦據同法第159 條之5 規定甚明。查本件被告、檢察官於本
    院準備程序中均未就證據能力提出爭執，且迄於言詞辯論終
    結前，亦未就本院所調查之證據主張有刑事訴訟法第159 條
    第1 項不得為證據之情形，應認均已同意得作為本案之證據
    。從而，下述之證據資料縱有屬傳聞證據，且不符刑事訴訟
    法第159 條之1 至之4 之規定者，經本院審酌各該證據資料
    作成時之一切客觀情況，認無不適當之情事，均認有證據能
    力，合先敘明。
二、訊據被告乙○對於其未依電子遊戲場業管理條例規定辦理營
    利事業登記，自96年1 月16日起至本件為警查獲時止，有在
    其所經營設於臺北縣三重市○○街264 號「萱萱小站飲料店
    」之公眾得出入之場所，擺設扣案之電子遊戲機「玉麒麟」
    1 台（含IC板1 塊）之事實，均坦承不諱，惟矢口否認有何
    違法經營電子遊戲場業之犯行，辯稱：伊當時將扣案電子遊
    戲機擺放在吧檯裡面，不可能讓客人進去把玩，而扣案之硬
    幣120 元，是警察查獲後，要求伊拿出來試機台的錢云云。
三、經查：本件為警查獲時，被告在現場擺設之電子遊戲機1 台
    ，係處於插電狀態，隨時可供人投幣把玩，而警員並在機台
    內扣得120 元硬幣，且係於查扣機台內之硬幣後，始請被告
    另外拿出其他硬幣測試機台，測試之後，該其他硬幣均當場
    返還被告，並未扣案等情，均據證人即現場查獲警員甲○○
    到庭證述明確。被告所辯扣案之硬幣120 元，是警察查獲後
    ，要求伊拿出來試機台的錢云云，顯有不實。又被告當時擺
    放電子遊戲機之地點，即其所經營位於臺北縣三重市○○街
    264 號「萱萱小站飲料店」，為公開對外營業之店面，雖機
    台擺於該店吧檯之內，惟其吧檯非屬封閉型，未將內、外部
    完全隔離，左側有相當空間可供不特定人員進出，此觀現場
    照片甚明，仍無礙其屬公眾得出入場所之認定。被告所辯電
    子遊戲機擺放在吧檯裡面，不可能讓客人進去把玩云云，難
    認可採。從而，被告在公眾得出入之場所，擺放電子遊戲機
    1 台，且有插電，嗣警員並在機台內扣得硬幣120 元，則被
    告有經營電子遊戲場業之事實，至為灼然。此外，復有電子
    遊戲機1 台（含IC板1 塊）、硬幣120 元扣案可資為證，及
    扣押筆錄暨扣押物品目錄表、臺北縣政府警察局三重分局大
    有派出所臨檢紀錄表、代保管條各1 份附卷足稽。綜上所述
    ，本案事證明確，被告犯行堪予認定。
四、核被告所為，係違反電子遊戲場業管理條例第15條之規定，
    應依同條例第22條之規定論處。被告所犯違反電子遊戲場業
    管理條例第15規定之罪，其罪質本具有反覆實施同一行為之
    特性，是以被告於上開期間內，未辦理營利事業登記而持續
    經營電子遊戲場業，僅構成實質一罪。原審以被告罪證明確
    ，而適用電子遊戲場業管理條例第22條、刑法第11條前段、
    第41條第1 項前段，審酌被告素行尚稱良好，惟其在公眾得
    出入之場所擺設電子遊戲機，已對社會善良風氣產生危害，
    兼衡其犯罪動機、目的、手段、擺設機台之數量、經營之時
    間以及犯罪後坦承犯行之態度等一切情狀，判處拘役30日，
    如易科罰金，以新臺幣1 千元折算1 日，並以扣案之電子遊
    戲機1 台（含IC板1 塊），係被告所有供犯罪所用，而現金
    120 元，則為被告所有因實施本件犯罪所得，分別依刑法第
    38條第1 項第2 款、第3 款宣告沒收，其認事用法均無違誤
    ，量刑亦屬妥適。上訴人即被告執持前詞，提起本件上訴，
    經核為無理由，應予駁回。末按，被告於5 年以內未曾因故
    意犯罪受有期徒刑以上刑之宣告，有臺灣高等法院被告前案
    紀錄表1 份可稽，其因一時失慮，致罹刑章，考量其係初犯
    違反電子遊戲場業管理條例之罪，所擺放機台數量僅有1 台
    ，且係置於飲料店之吧檯內，經營期間僅約1 、2 日，情節
    尚屬輕微，被告歷此教訓，應足知警惕，目前應無對其執行
    刑罰之必要，為鼓勵被告改過遷善，認本案對於被告所宣告
    之刑，以暫不執行為適當，爰併予宣告緩刑2 年。
據上論斷，應依刑事訴訟法第455 條之1 第1 項、第3 項、第36
8 條，刑法第74條第1 項第1 款，判決如主文。
本案經檢察官沈志成到庭執行職務。
中　　華　　民　　國　　96　　年　　6 　　月　　28　　日
                  刑事第十五庭  審判長法　官　陳鴻清
                                      法　官　劉安榕
                                      法　官　朱嘉川
以上正本證明與原本無異。
不得上訴。
                                      書記官　陳聖儒
中　　華　　民　　國　　96　　年　　6 　　月　　29　　日
附錄本案論罪科刑法條全文：
電子遊戲場業管理條例第15條：
未依本條例規定辦理營利事業登記者，不得經營電子遊戲場業。
電子遊戲場業管理條例第22條：
違反第15條規定者，處行為人1 年以下有期徒刑、拘役或科或併
科新臺幣50萬元以上250萬元以下罰金。
